【裁判字號】    89,易,360
【裁判日期】    890419
【裁判案由】    傷害
【裁判全文】
臺灣新竹地方法院刑事判決                        八十九年度易字第三六號
    公  訴  人  臺灣新竹地方法院檢察署檢察官
    被      告  甲○○
右列被告因傷害案件，經檢察官提起公訴（八十九年度偵字第一三五七號），本院判
決如左：
    主    文
甲○○傷害人之身體，處拘役拾日，如易科罰金，以佰元折算壹日。緩刑貳年。
緩刑期內付保護管束。
    事    實
甲○○與連佩孜原係男女朋友關係，而在新竹縣湖口鄉○○街二二九巷一一弄三號八
樓同居，曾有事實上之夫妻關係，緣於民國八十八年（起訴書誤載為八十九年）十二
月六日凌晨五時許，在新竹市○○路新芳保齡球館前，其要求連佩孜乘坐其駕駛之車
牌號碼ＤＥ－五五三三號自小客車前座後，旋即沿新竹市境內行駛，嗣因雙方口角爭
執，其竟基於傷害之犯意，沿路一手開車，一手以徒手毆擊連佩孜，致連佩孜受有頭
部外傷、頸子扭傷、頸部擦傷、上嘴唇挫傷、右肩牓右寬挫傷、左小腿挫傷、胸部挫
傷之傷害。案經連佩孜告訴由臺灣新竹地方法院檢察署檢察官偵查起訴。
  理    由
一、訊據被告甲○○固不否認有於前揭時、地駕駛車牌號碼ＤＥ－五五三三號自小客
    車搭載告訴人連佩孜沿路行駛於新竹市境內等情，惟矢口否認有傷害犯行，辯稱
    ：伊僅與告訴人連佩孜拉扯云云。然查，右揭事實業據告訴人連佩孜迭於偵查中
    及本院審理時指述綦詳，且告訴人連佩孜確受有頭部外傷、頸子扭傷、頸部擦傷
    、上嘴唇挫傷、右肩牓右寬挫傷、左小腿挫傷、胸部挫傷等傷害之事實，亦有天
    主教湖口仁慈醫院務甲字第８８１４６號診斷書一份在卷可稽。參以告訴人連佩
    孜受有多處傷害，且受傷之部位大部份均在胸部以上部位，絕非單純之拉扯足以
    造成，顯然告訴人連佩孜之指述，應係屬實。至被告辯稱係雙方拉扯所致云云，
    無非係避重就輕、意圖卸責之詞，不足採信。綜上，本件事證已臻明確，被告犯
    行洵堪認定。
二、核被告所為係犯刑法第二百七十七條第一項之普通傷害罪。爰審酌被告因細故爭
    執即傷害告訴人連佩孜，且犯罪後猶飾詞狡辯，惟念渠等係一時衝動，犯罪動機
    尚稱單純，且犯罪手段、情節及所生危害即告訴人所受之傷害尚屬輕微等一切情
    狀，酌予量處如主文所示之刑，並諭知拘役易科罰金之折算標準。又查，被告前
    此未曾受有期徒刑以上刑之宣告，有台灣新竹地方法院檢察署刑案資料查註紀錄
    表及本院被告全國前案紀錄表各一紙在卷可參，因一時衝動，致罹犯行，經此偵
    審程序及科刑教訓，當知所警惕，諒無再犯之虞，本院因認其所受宣告之刑，以
    暫不執行為適當，併予宣告緩刑二年，以勵自新。又被告與告訴人連佩孜原係男
    女朋友關係，而在新竹縣湖口鄉○○街二二九巷一一弄三號八樓同居，曾有事實
    上之夫妻關係，亦據告訴人連佩孜陳述明確，並為被告所不否認，核被告與告訴
    人連佩孜乃屬家庭暴力防治法所規範之家庭成員關係，而被告對家庭成員即告訴
    人連佩孜故意實施家庭暴力行為之傷害罪，乃屬犯家庭暴力罪，爰併依家庭暴力
    防治法第三十條第一項之規定，諭知在緩刑期內付保護管束。
三、第查，告訴人連佩孜另指稱被告於八十九年一月三十日晚上九時許，在新竹縣湖
    口鄉○○街二二九巷一一弄三號八樓伊住處欲取回衣物時，伊見被告有喝酒，乃
    表示要報警，被告即又毆打伊，致伊受有多處傷害等語。然查，告訴人連佩孜此
    部分之指述，乃未經公訴人起訴；又被告前開於八十八年十二月六日凌晨五時許
    及此部分於八十九年一月三十日晚上九時許，乃均係因突發之爭執傷害告訴人連
    佩孜，顯然被告先後二次傷害告訴人連佩孜之行為，應均係臨時起意，尚難認有
    何概括之犯意。據此，縱告訴人連佩孜此部分之指述屬實，亦非本件起訴效力所
    及，本院自無從審究，附此敘明。
據上論斷，應依刑事訴訟法第二百九十九條第一項前段，刑法第二百七十七條第一項
、第四十一條、第七十四條第一款、，家庭暴力防治法第三十條第一項，罰金罰鍰提
高標準條例第一條前段、第二條，判決如主文。
本案經檢察官黃仁宏到庭執行職務。
中      華      民      國    八十九    年      四      月      十九    日
                                  臺灣新竹地方法院刑事第二庭
                                      法  官  汪  銘  欽
右正本證明與原本無異。
如不服本判決，應於判決送達後十日內向本院提出上訴狀（應附繕本），上訴於臺灣
高等法院。
                                      書記官  鄭  敏  郎
中      華      民      國    八十九    年      四      月      十九    日
附錄本案論罪科刑法條全文：
刑法第二百七十七條第一項：
傷害人之身體者，處三年以下有期徒刑、拘役或一千元以下罰金。


司法院資訊處製作；財團法人民間司法改革基金會備份。
